Inventaris van het archief van de Raad van State: Afdeling voor de Geschillen van Bestuur, 1914-1952
Nationaal Archief, Den Haag
Raad van State: Afdeling voor de Geschillen van Bestuur
RvS / Geschillen van Bestuur, 1914-1952
H24004
65.50 meter; 605 inventarisnummers.
Normale geschreven, getypte en gedrukte documenten, geen bijzondere handschriften.
Nationaal Archief, Den Haag
Het archief bevat een reeks Koninklijke Besluiten n.a.v. adviezen van de Raad van State, 1862-1899 in zaken van geschillen van bestuur (geschillen tussen overheid en burgers) en een reeks adviezen van de afdeling voor de Geschillen van Bestuur over de periode 1914-1952.
Archiefvorming
Geschiedenis van de archiefvormer
De instelling en samenstelling van de afdeling voor de Geschillen van Bestuur der Raad van State is voorgeschreven bij wet van 21 december 1861 Stbl.129, terwijl haar werkwijze nader werd geregeld bij Koninklijk Besluit van 4 september 1862 Stbl.174.
Haar taak is advies uit te brengen over een aan de Kroon onderworpen geschil en zij vormt in zekere zin een -zij het niet onafhankelijke- administratieve rechter. Wat de samenstelling betreft: naast de vice-president als voorzitter wijst de Kroon, de Raad van State gehoord, vier leden aan, die, in tegenstelling tot die der andere afdelingen, niet worden afgewisseld (art. 13 en 23 wet 1861). De afdeling kan zonodig gesplitst worden in twee of meer kamers, bestaande uit tenminste drie en ten hoogste vijf leden. Thans (1962) zijn er vijf kamers: twee voor geschillen voortvloeiende uit de dienstplichtwet, één voor geschillen aanhangig gemaakt door de Minister van Verkeer en Waterstaat, één voor geschillen voortvloeiende uit de hinderwet, de drankwet en de visserijwet en één voor alle overige geschillen.
C.W. van der Pot, Handboek van het Nederlandse Staatsrecht 7e druk 1962, blz. 235 e.v.
.
Haar werkwijze is als volgt geregeld:
Wanneer een geschil aanhangig is gemaakt kunnen belanghebbenden of hun gemachtigden schriftelijk bewijsstukken indienen, binnen een door de vice-president gestelde termijn. Na verloop hiervan worden de stukken aan de afdeling ter onderzoek gegeven en in een openbare vergadering wordt door één van de leden, tot rapporteur benoemd, verslag uitgebracht. In deze vergadering kunnen belanghebbenden of hun gemachtigden de door hen aangebrachte zaken toelichten en kunnen hen nadere inlichtingen worden gevraagd (art. 47-55 K.B. 1862). De afdeling brengt nu advies uit aan de Kroon, vergezeld van een met redenen omkleed door de Kroon te nemen besluit; een minderheid kan haar bezwaren in een afzonderlijk, bij te voegen advies, kenbaar maken (resp. art.39 en 33 wet 1861).
Indien de beslissing van de Kroon van het advies afwijkt, dan wordt dit met redenen omkleed in het Staatsblad geplaatst (art.40 wet 1861).
Geschiedenis van het archiefbeheer
Het archief van de afdeling voor de Geschillen van Bestuur van 1914-1944, aangevuld met het archief van de sectie uit deze afdeling die de geschillen voortvloeiende uit de dienstplichtwet behandelde van 1946-1957, werd in 1965 aan het Algemeen Rijksarchief overgedragen en datzelfde jaar geinventariseerd door de archivist W. Visser.
Overbrenging van een overheidsarchief
03.01; 2.02
Aanwijzingen voor de gebruiker
Openbaarheidsbeperkingen
Volledig openbaar.
Materiële beperkingen
Aanvraaginstructie
Openbare archiefstukken kunnen online worden aangevraagd en gereserveerd. U kunt dit ook via de terminals in de studiezaal van het Nationaal Archief doen. Om te kunnen reserveren dient u de volgende stappen te volgen:
U maakt een profiel aan op www.gahetna.nl, en logt vervolgens in
Via de archiefinventaris (alleen de beschrijvingen met rode nummers) selecteert u het gewenste archiefstuk door op de knop 'Reserveren' te klikken
In het volgende scherm geeft u aan op welke dag u het archiefstuk wilt inzien
Indien u zich bevindt in de studiezaal en een tafelnummer heeft ontvangen kunt u dit nummer vermelden. Als u geen tafelnummer heeft kunt u tafelnummer 777 laten staan
Vervolgens bevestigt u uw reservering door deze te versturen.
Verwant materiaal
Beschikbaarheid van kopieën
Beschrijving van de series en archiefbestanddelen
- Koninklijke Besluiten., A
  - Koninklijke Besluiten naar aanleiding van adviezen van de Raad van State in zaken van geschillen van bestuur. Afschriften., 1862-1899.; 1-20; 20 dozen.
    De nummers zijn die van de adviezen van de Raad van State.
    - 1862, nrs. 1-55, 1863, nrs. 1-119; 1864, nrs. 1-107.; 1
    - 1865, nrs. 1-104, 1866, nrs. 1-109; 1867, nrs. 1-95.; 2
    - 1868, nrs. 1-89, 1869, nrs. 1-91; 1870, nrs. 1-83,; 3
    - 1871, nrs. 1-94., 4
    - 1872, nrs. 1-87, 1873, nrs. 1-87; 1874, nrs. 1-92.; 5
    - 1875, nrs. 1-111, 1876, nrs. 1-86; 1877, nrs. 1-101.; 6
    - 1878, nrs. 1-92, 1879, nrs. 1-111; 1880, nrs. 1-94.; 7
    - 1881, nrs. 1-134, 1882, nrs. 1-110.; 8
    - 1883, nrs. 1-95, 1884, nrs. 1-89; 1885, nrs. 1-112.; 9
    - 1886, nrs. 1-136, 1887, nrs. 1-122.; 10
    - 1888, nrs. 1-109, 1889, nrs. 1-89.; 11
    - 1890, nrs. 1-95., 12
    - 1891, nrs. 40-295., 13
    - 1892, nrs. 1-148., 14
    - 1893, nrs. 1-171., 15
    - 1894, nrs. 1-160., 16
    - 1895, nrs. 1-146, 1896, nrs. 1-152.; 17
    - 1897, nrs. 1-283., 18
    - 1898, nrs. 1-308., 19
    - 1899, nrs. 2-335., 20
- Adviezen van de afdeling voor de Geschillen van Bestuur., B
  de nummers 580-691 (Adviezen van de afdeling voor de Geschillen van Bestuur (Dienstplichtwetzaken)) zijn in mei 1985 overgebracht naan de Raad van State
  - Adviezen van de afdeling voor de Geschillen van Bestuur. Minuten met bijlagen., 1914-1944.; 21-484; 464 dozen.
    De adviezen zijn per jaar doorlopen genummerd.
    - 1914, nrs. 1-35., 21
    - 1914, nrs. 36-75., 22
    - 1914, nrs. 76-110., 23
    - 1914, nrs. 111-150., 24
    - 1914, nrs. 151-190., 25
    - 1914, nrs. 191-225., 26
    - 1914, nrs. 226-275., 27
    - 1914, nrs. 276-325., 28
    - 1914, nrs. 326-375., 29
    - 1914, nrs. 376-400., 30
    - 1914, nrs. 401-450., 31
    - 1914, nrs. 451-500., 32
    - 1914, nrs. 501-523., 33
    - 1915, nrs. 1-40., 34
    - 1915, nrs. 41-80., 35
    - 1915, nrs. 81-120., 36
    - 1915, nrs. 121-160., 37
    - 1915, nrs. 161-200., 38
    - 1915, nrs. 201-250., 39
    - 1915, nrs. 251-300., 40
    - 1915, nrs. 301-340., 41
    - 1915, nrs. 341-380., 42
    - 1915, nrs. 381-420., 43
    - 1915, nrs. 421-473., 44
    - 1916, nrs.1-40., 45
    - 1916, nrs. 41-80., 46
    - 1916, nrs. 81-120., 47
    - 1916, nrs. 121-160., 48
    - 1916, nrs. 161-200., 49
    - 1916, nrs. 201-240., 50
    - 1916, nrs. 241-300., 51
    - 1916, nrs. 301-350., 52
    - 1916, nrs. 351-400., 53
    - 1916. nrs. 401-450., 54
    - 1916, nrs. 451-500., 55
    - 1916, nrs. 501-528., 56
    - 1917, nrs. 1-50., 57
    - 1917, nrs. 51-100., 58
    - 1917, nrs. 101-150., 59
    - 1917, nrs. 151-200., 60
    - 1917, nrs. 201-250., 61
    - 1917, nrs. 251-300., 62
    - 1917, nrs 301-350., 63
    - 1917, nrs. 351-415., 64
    - 1918, nrs. 1-50., 65
    - 1918, nrs. 51-100., 66
    - 1918, nrs. 101-140., 67
    - 1918, nrs. 141-180., 68
    - 1918, nrs. 181-220., 69
    - 1918, nrs. 221-260., 70
    - 1918, nrs. 261-300., 71
    - 1918, nrs. 301-350., 72
    - 1918, nrs. 351-400., 73
    - 1918, nrs. 401-450., 74
    - 1918, nrs. 451-490., 75
    - 1918, nrs. 491-534., 76
    - 1919, nrs. 1-50., 77
    - 1919, nrs. 51-100., 78
    - 1919, nrs. 101-150., 79
    - 1919, nrs. 151-200., 80
    - 1919, nrs. 201-250., 81
    - 1919, nrs. 251-300., 82
    - 1919, nrs. 301-350., 83
    - 1919, nrs. 351-400., 84
    - 1919, nrs. 401-450., 85
    - 1919, nrs. 451-489., 86
    - 1919, nrs. 490-530., 87
    - 1920, nrs. 1-50., 88
    - 1920, nrs. 51-100., 89
    - 1920, nrs. 101-150., 90
    - 1920, nrs. 151-200., 91
    - 1920, nrs. 201-250., 92
    - 1920, nrs. 251-300., 93
    - 1920, nrs.301-350., 94
    - 1920, nrs. 351-400., 95
    - 1920, nrs. 401-450., 96
    - 1920, nrs. 451-500., 97
    - 1920, nrs. 501-551., 98
    - 1921, nrs. 1-50., 99
    - 1921, nrs. 51-100., 100
    - 1921, nrs. 101-150., 101
    - 1921, nrs. 151-200., 102
    - 1921, nrs. 201-250., 103
    - 1921, nrs. 251-300., 104
    - 1921, nrs. 301-350., 105
    - 1921, nrs. 351-411., 106
    - 1922, nrs. 1-50., 107
    - 1922, nrs. 51-100., 108
    - 1922, nrs. 101-150., 109
    - 1922, nrs. 151-200., 110
    - 1922, nrs. 201-250., 111
    - 1922, nrs. 251-300., 112
    - 1922, nrs. 301-350., 113
    - 1922, nrs. 351-400., 114
    - 1922, nrs. 401-450., 115
    - 1922, nrs. 451-500., 116
    - 1922, nrs. 501-550., 117
    - 1922, nrs. 551-600., 118
    - 1922, nrs. 601-650., 119
    - 1922, nrs. 651-700., 120
    - 1922, nrs. 701-740., 121
    - 1922, nrs. 741-786., 122
    - 1923, nrs. 1-50., 123
    - 1923, nrs. 51-100., 124
    - 1923, nrs. 101-150., 125
    - 1923, nrs. 151-200., 126
    - 1923, nrs. 201-250., 127
    - 1923, nrs. 251-300., 128
    - 1923, nrs. 301-350., 129
    - 1923, nrs. 351-400., 130
    - 1923, nrs. 401-450., 131
    - 1923, nrs. 451-500., 132
    - 1923, nrs. 501-550., 133
    - 1923, nrs. 551-600., 134
    - 1923, nrs. 601-650., 135
    - 1923, nrs. 651-700., 136
    - 1923, nrs. 701-750., 137
    - 1923, nrs. 751-800., 138
    - 1923, nrs. 801-850., 139
    - 1923, nrs. 851-900., 140
    - 1923, nrs. 901-950., 141
    - 1923, nrs. 951-1000., 142
    - 1923, nrs. 1001-1050., 143
    - 1923, nrs. 1051-1100., 144
    - 1923, nrs. 1101-1150., 145
    - 1923, nrs. 1151-1203., 146
    - 1924, nrs. 1-50., 147
    - 1924, nrs. 51-100., 148
    - 1924, nrs. 101-150., 149
    - 1924, nrs. 151-200., 150
    - 1924, nrs. 201-250., 151
    - 1924, nrs. 251-300., 152
    - 1924, nrs. 301-350., 153
    - 1924, nrs. 351-400., 154
    - 1924, nrs. 401-450., 155
    - 1924, nrs. 451-500., 156
    - 1924, nrs. 501-550., 157
    - 1924, nrs. 551-600., 158
    - 1924, nrs. 601-650., 159
    - 1924, nrs. 651-700., 160
    - 1924, nrs. 701-750., 161
    - 1924, nrs. 751-800., 162
    - 1924, nrs. 801-850., 163
    - 1924, nrs. 851-900., 164
    - 1924, nrs. 901-950., 165
    - 1924, nrs. 951-1000., 166
    - 1924, nrs. 1001-1050., 167
    - 1924, nrs. 1051-1100., 168
    - 1924, nrs. 1101-1150., 169
    - 1924, nrs. 1151-1200., 170
    - 1924, nrs. 1201-1250., 171
    - 1924, nrs. 1251-1281., 172
    - 1925, nrs. 1-50., 173
    - 1925, nrs. 51-100., 174
    - 1925, nrs. 101-150., 175
    - 1925, nrs. 151-200., 176
    - 1925, nrs. 201-250., 177
    - 1925, nrs. 251-300., 178
    - 1925, nrs. 301-350., 179
    - 1925, nrs. 351-400., 180
    - 1925, nrs. 401-450., 181
    - 1925, nrs. 451-500., 182
    - 1925, nrs. 501-550., 183
    - 1925, nrs. 551-600., 184
    - 1925, nrs. 601-650., 185
    - 1925, nrs. 651-700., 186
    - 1925, nrs. 701-750., 187
    - 1925, nrs. 751-800., 188
    - 1925, nrs. 801-850., 189
    - 1925, nrs. 851-900., 190
    - 1925, nrs. 901-950., 191
    - 1925, nrs. 951-1000., 192
    - 1925, nrs. 1001-1050., 193
    - 1925, nrs. 1051-1100., 194
    - 1925, nrs. 1101-1145., 195
    - 1926, nrs. 1-50., 196
    - 1926, nrs. 51-100., 197
    - 1926, nrs. 101-150., 198
    - 1926, nrs. 151-200., 199
    - 1926, nrs. 201-250., 200
    - 1926, nrs. 251-300., 201
    - 1926, nrs. 301-350., 202
    - 1926, nrs. 351-400., 203
    - 1926, nrs. 401-450., 204
    - 1926, nrs. 451-500., 205
    - 1926, nrs. 501-550., 206
    - 1926, nrs. 551-600., 207
    - 1926, nrs. 601-650., 208
    - 1926, nrs. 651-700., 209
    - 1926, nrs. 701-750., 210
    - 1926, nrs. 751-800., 211
    - 1926, nrs. 801-850., 212
    - 1926, nrs. 851-900., 213
    - 1926, nrs. 901-950., 214
    - 1926, nrs. 951-1000., 215
    - 1926, nrs. 1001-1050., 216
    - 1926, nrs. 1051-1100., 217
    - 1926, nrs. 1101-1151., 218
    - 1927, nrs. 1-50., 219
    - 1927, nrs. 51-100., 220
    - 1927, nrs. 101-150., 221
    - 1927, nrs. 151-200., 222
    - 1927, nrs. 201-250., 223
    - 1927, nrs. 251-300., 224
    - 1927, nrs. 301-350., 225
    - 1927, nrs. 351-400., 226
    - 1927, nrs. 401-450., 227
    - 1927, nrs. 451-500., 228
    - 1927, nrs. 501-550., 229
    - 1927, nrs. 551-600., 230
    - 1927, nrs. 601-650., 231
    - 1927, nrs. 651-700., 232
    - 1927, nrs. 701-750., 233
    - 1927, nrs. 751-800., 234
    - 1927, nrs. 801-850., 235
    - 1927, nrs. 851-900., 236
    - 1927, nrs. 901-950., 237
    - 1927, nrs. 951-1000., 238
    - 1927, nrs. 1001-1050., 239
    - 1927, nrs. 1051-1100., 240
    - 1927, nrs. 1101-1133., 241
    - 1928, nrs. 1-50., 242
    - 1928, nrs. 51-100., 243
    - 1928, nrs. 101-150., 244
    - 1928, nrs. 151-200., 245
    - 1928, nrs. 201-250., 246
    - 1928, nrs. 251-300., 247
    - 1928, nrs. 301-350., 248
    - 1928, nrs. 351-400., 249
    - 1928, nrs. 401-450., 250
    - 1928, nrs. 451-500., 251
    - 1928, nrs. 501-550., 252
    - 1928, nrs. 551-600., 253
    - 1928, nrs. 601-650., 254
    - 1928, nrs. 651-700., 255
    - 1928, nrs. 701-750., 256
    - 1928, nrs. 751-800., 257
    - 1928, nrs. 801-850., 258
    - 1928, nrs. 851-900., 259
    - 1928, nrs. 901-950., 260
    - 1928, nrs. 951-1000., 261
    - 1928, nrs. 1001-1050., 262
    - 1928, nrs. 1051-1100., 263
    - 1928, nrs. 1101-1131., 264
    - 1929, nrs. 1-50., 265
    - 1929, nrs. 51-100., 266
    - 1929, nrs. 101-150., 267
    - 1929, nrs. 151-200., 268
    - 1929, nrs. 201-250., 269
    - 1929, nrs. 251-300., 270
    - 1929, nrs.301-350., 271
    - 1929, nrs. 351-400., 272
    - 1929, nrs. 401-450., 273
    - 1929, nrs. 451-500., 274
    - 1929, nrs. 501-550., 275
    - 1929, nrs. 551-600., 276
    - 1929, nrs. 601-650., 277
    - 1929, nrs. 651-700., 278
    - 1929, nrs. 701-750., 279
    - 1929, nrs. 751-800., 280
    - 1929, nrs. 801-850., 281
    - 1929, nrs. 851-900., 282
    - 1929, nrs. 901-916., 283
    - 1930, nrs. 1-50., 284
    - 1930, nrs. 51-100., 285
    - 1930, nrs. 101-150., 286
    - 1930, nrs. 151-200., 287
    - 1930, nrs. 201-250., 288
    - 1930, nrs. 251-300., 289
    - 1930, nrs. 301-350., 290
    - 1930, nrs. 351-400., 291
    - 1930, nrs. 401-450., 292
    - 1930, nrs. 451-500., 293
    - 1930, nrs. 501-550., 294
    - 1930, nrs. 551-600., 295
    - 1930, nrs. 601-650., 296
    - 1930, nrs. 651-700., 297
    - 1930, nrs. 701-750., 298
    - 1930, nrs. 751-800., 299
    - 1930, nrs. 801-850., 300
    - 1931, nrs. 1-50., 301
    - 1931, nrs. 51-100., 302
    - 1931, nrs. 101-150., 303
    - 1931, nrs. 151-200., 304
    - 1931, nrs. 201-250., 305
    - 1931, nrs. 251-300., 306
    - 1931, nrs. 301-350., 307
    - 1931, nrs. 351-400., 308
    - 1931, nrs. 401-450., 309
    - 1931, nrs. 451-500., 310
    - 1931, nrs. 501-550., 311
    - 1931, nrs. 551-600., 312
    - 1931, nrs. 601-650., 313
    - 1931, nrs. 651-700., 314
    - 1931, nrs. 701-750., 315
    - 1931, nrs. 751-805., 316
    - 1932, nrs. 1-50., 317
    - 1932, nrs. 51-100., 318
    - 1932, nrs. 101-150., 319
    - 1932, nrs. 151-200., 320
    - 1932, nrs. 201-250., 321
    - 1932, nrs. 251-300., 322
    - 1932, nrs. 301-350., 323
    - 1932, nrs. 351-400., 324
    - 1932, nrs. 401-450., 325
    - 1932, nrs. 451-500., 326
    - 1932, nrs. 501-550., 327
    - 1932, nrs. 551-600., 328
    - 1932, nrs. 601-650., 329
    - 1932, nrs. 651-700., 330
    - 1932, nrs. 701-750., 331
    - 1932, nrs. 751-800., 332
    - 1932, nrs. 801-850., 333
    - 1932, nrs. 851-892., 334
    - 1933, nrs. 1-50., 335
    - 1933, nrs. 51-100., 336
    - 1933, nrs. 101-150., 337
    - 1933, nrs. 151-200., 338
    - 1933, nrs. 201-250., 339
    - 1933, nrs. 251-300., 340
    - 1933, nrs. 301-350., 341
    - 1933, nrs. 351-400., 342
    - 1933, nrs. 401-450., 343
    - 1933, nrs. 451-500., 344
    - 1933, nrs. 501-550., 345
    - 1933, nrs. 551-600., 346
    - 1933, nrs. 601-650., 347
    - 1933, nrs. 651-694., 348
    - 1934, nrs. 1-40., 349
    - 1934, nrs. 41-80., 350
    - 1934, nrs. 81-120., 351
    - 1934, nrs. 121-160., 352
    - 1934, nrs. 161-200., 353
    - 1934, nrs. 201-240., 354
    - 1934, nrs. 241-280., 355
    - 1934, nrs. 281-320., 356
    - 1934, nrs. 321-360., 357
    - 1934, nrs. 361-400., 358
    - 1934, nrs. 401-440., 359
    - 1934, nrs. 441-470., 360
    - 1934, nrs. 471-510., 361
    - 1934, nrs. 511-530., 362
    - 1934, nrs. 531-570., 363
    - 1934, nrs. 571-600., 364
    - 1934, nrs. 601-630., 365
    - 1934, nrs. 631-659., 366
    - 1935, nrs. 1-40., 367
    - 1935, nrs. 41-80., 368
    - 1935, nrs. 81-120., 369
    - 1935, nrs. 121-160., 370
    - 1935, nrs. 161-200., 371
    - 1935, nrs. 201-240., 372
    - 1935, nrs. 241-280., 373
    - 1935, nrs. 281-320., 374
    - 1935, nrs. 321-360., 375
    - 1935, nrs. 361-400., 376
    - 1935, nrs. 401-440., 377
    - 1935, nrs. 441-480., 378
    - 1935, nrs. 481-520., 379
    - 1935, nrs. 521-546., 380
    - 1936, nrs. 1-40., 381
    - 1936, nrs. 41-80., 382
    - 1936, nrs. 81-120., 383
    - 1936, nrs. 121-160., 384
    - 1936, nrs. 161-200., 385
    - 1936, nrs. 201-240., 386
    - 1936, nrs. 241-280., 387
    - 1936, nrs. 281-320., 388
    - 1936, nrs. 321-360., 389
    - 1936, nrs. 361-400., 390
    - 1936, nrs. 401-440., 391
    - 1936, nrs. 441-480., 392
    - 1936, nrs. 481-519., 393
    - 1937, nrs. 1-40., 394
    - 1937, nrs. 41-80., 395
    - 1937, nrs. 81-120., 396
    - 1937, nrs. 121-160., 397
    - 1937, nrs. 161-200., 398
    - 1937, nrs. 201-240., 399
    - 1937, nrs. 241-280., 400
    - 1937, nrs. 281-320., 401
    - 1937, nrs. 321-360., 402
    - 1937, nrs. 361-400., 403
    - 1937, nrs. 401-440., 404
    - 1937, nrs. 441-480., 405
    - 1937, nrs. 481-520., 406
    - 1938, nrs. 1-40., 407
    - 1938, nrs. 41-70., 408
    - 1938, nrs. 71-110., 409
    - 1938, nrs. 111-150., 410
    - 1938, nrs. 151-190., 411
    - 1938, nrs. 191-230., 412
    - 1938, nrs. 231-270., 413
    - 1938, nrs. 271-290., 414
    - 1938, nrs. 291-330., 415
    - 1938, nrs. 331-360., 416
    - 1938, nrs. 361-400., 417
    - 1938, nrs. 401-440., 418
    - 1938, nrs. 441-480., 419
    - 1938, nrs. 481-520., 420
    - 1938, nrs. 521-560., 421
    - 1938, nrs. 561-600., 422
    - 1938, nrs. 601-640., 423
    - 1938, nrs. 641-680., 424
    - 1938, nrs. 681-720., 425
    - 1938, nrs. 721-771., 426
    - 1939, nrs. 1-40., 427
    - 1939, nrs. 41-80., 428
    - 1939, nrs. 81-120., 429
    - 1939, nrs. 121-160., 430
    - 1939, nrs. 161-200., 431
    - 1939, nrs. 201-240., 432
    - 1939, nrs. 241-280., 433
    - 1939, nrs. 281-320., 434
    - 1939, nrs. 321-360., 435
    - 1939, nrs. 361-400., 436
    - 1939, nrs. 401-440., 437
    - 1939, nrs. 441-480., 438
    - 1939, nrs. 481-520., 439
    - 1939, nrs. 521-560., 440
    - 1939, nrs. 561-600., 441
    - 1939, nrs. 601-640., 442
    - 1939, nrs. 641-680., 443
    - 1939, nrs. 681-720., 444
    - 1939, nrs. 721-760., 445
    - 1940, nrs. 1-40., 446
    - 1940, nrs. 41-80., 447
    - 1940, nrs. 81-120., 448
    - 1940, nrs. 121-160., 449
    - 1940, nrs. 161-200., 450
    - 1940, nrs. 201-240., 451
    - 1940, nrs. 241-280., 452
    - 1940, nrs. 281-320., 453
    - 1940, nrs. 321-360., 454
    - 1940, nrs. 361-400., 455
    - 1940, nrs. 401-440., 456
    - 1940, nrs. 441-480., 457
    - 1940, nrs. 481-520., 458
    - 1940, nrs. 521-560., 459
    - 1940, nrs. 561-600., 460
    - 1940, nrs. 601-640., 461
    - 1940, nrs. 641-657., 462
    - 1941, nrs. 1-40., 463
    - 1941, nrs. 41-80., 464
    - 1941, nrs. 81-120., 465
    - 1941, nrs. 121-160., 466
    - 1941, nrs. 161-200., 467
    - 1941, nrs. 201-240., 468
    - 1941, nrs. 241-280., 469
    - 1941, nrs. 281-320., 470
    - 1942, nrs. 1-40., 471
    - 1942, nrs. 41-80., 472
    - 1942, nrs. 81-120., 473
    - 1942, nrs. 121-160., 474
    - 1942, nrs. 161-200., 475
    - 1942, nrs. 201-240., 476
    - 1943, nrs. 1-40., 477
    - 1943, nrs. 41-80., 478
    - 1943, nrs. 81-120., 479
    - 1943, nrs. 121-171., 480
    - 1944, nrs. 1-40., 481
    - 1944, nrs. 41-80., 482
    - 1944, nrs. 81-120., 483
    - 1944, nrs. 121-167., 484
  - Adviezen inzake geschillen voortvloeiende uit de Dienstplichtwet. Minuten met bijlagen., 1946-1952.; 485-579; 95 dozen.
    De in deze serie ontbrekende nummers betreffen adviezen, gegeven in andere dan dienstplichtzaken.
    - 1946, nrs. 40-102., 485
    - 1946, nrs. 104-168., 486
    - 1946, nrs. 170-240., 487
    - 1946, nrs. 241-320., 488
    - 1946, nrs. 321-401., 489
    - 1946, nrs. 402-474., 490
    - 1946, nrs. 475-562., 491
    - 1947, nrs. .01-87., 492
    - 1947, nrs. 88-181., 493
    - 1947, nrs. 182-310., 494
    - 1947, nrs. 311-423., 495
    - 1947, nrs. 424-522., 496
    - 1947, nrs. 523-624., 497
    - 1947, nrs. 625-760., 498
    - 1947, nrs. 761-900., 499
    - 1947, nrs. 901-1000., 500
    - 1947, nrs. 1001-1090., 501
    - 1947, nrs. 1091-1174., 502
    - 1947, nrs. 1175-1240., 503
    - 1947, nrs. 1241-1300., 504
    - 1947, nrs. 1301-1400., 505
    - 1947, nrs. 1401-1500., 506
    - 1947, nrs. 1501-1600., 507
    - 1947, nrs. 1601-1700., 508
    - 1947, nrs. 1701-1800., 509
    - 1947, nrs. 1801-1900., 510
    - 1947, nrs. 1901-1997., 511
    - 1948, nrs. 1-100., 512
    - 1948, nrs. 101-200., 513
    - 1948, nrs. 201-297., 514
    - 1948, nrs. 303-400., 515
    - 1948, nrs. 402-500., 516
    - 1948, nrs. 501-600., 517
    - 1948, nrs. 601-700., 518
    - 1948, nrs. 708-800., 519
    - 1948, nrs. 801-900., 520
    - 1948, nrs. 901-1000., 521
    - 1948, nrs. 1001-1100., 522
    - 1948, nrs. 1101-1200., 523
    - 1948, nrs. 1201-1300., 524
    - 1948, nrs. 1309-1395., 525
    - 1948, nrs. 1404-1500., 526
    - 1948, nrs. 1501-1600., 527
    - 1948, nrs. 1601-1653., 528
    - 1949, nrs. 13-100., 529
    - 1949, nrs. 101-200., 530
    - 1949, nrs. 203-300., 531
    - 1949, nrs. 301-400., 532
    - 1949, nrs. 401-500., 533
    - 1949, nrs. 503-600., 534
    - 1949, nrs. 601-696., 535
    - 1949, nrs. 700-700., 536
    - 1949, nrs. 807-900., 537
    - 1949, nrs. 901-1000., 538
    - 1949, nrs. 1001-1100., 539
    - 1949, nrs. 1101-1200., 540
    - 1949, nrs. 1201-1300., 541
    - 1949, nrs. 1301-1398., 542
    - 1949, nrs. 1419-1499., 543
    - 1949, nrs. 1512-1600., 544
    - 1949, nrs. 1601-1700., 545
    - 1949, nrs. 1713-1800., 546
    - 1949, nrs. 1801-1822., 547
    - 1950, nrs. 1-150., 548
    - 1950, nrs. 151-300., 549
    - 1950, nrs. 301-450., 550
    - 1950, nrs. 451-592., 551
    - 1950, nrs. 607-747., 552
    - 1950, nrs. 758-877., 553
    - 1950, nrs. 878-971., 554
    - 1951, nrs. 1-100., 555
    - 1951, nrs. 101-220., 556
    - 1951, nrs. 221-340., 557
    - 1951, nrs. 341-470., 558
    - 1951, nrs. 471-589., 559
    - 1951, nrs. 601-720., 560
    - 1951, nrs. 721-844., 561
    - 1951, nrs. 853-1025., 562
    - 1951, nrs. 1026-1148., 563
    - 1952, nrs. 9-100., 564
    - 1952, nrs. 101-210., 565
    - 1952, nrs. 211-305., 566
    - 1952, nrs. 306-462., 567
    - 1952, nrs. 463-597., 568
    - 1952, nrs. 598-685., 569
    - 1952, nrs. 686-770., 570
    - 1952, nrs. 771-872., 571
    - 1952, nrs. 873-970., 572
    - 1952, nrs. 971-1062., 573
    - 1952, nrs. 1063-1140., 574
    - 1952, nrs. 1142-1202., 575
    - 1952, nrs. 1212-1288., 576
    - 1952, nrs. 1289-1360., 577
    - 1952, nrs. 1361-1423., 578
    - 1952, nrs. 1424-1500., 579
- Indices en kappers., C
  De ontbrekende jaren zijn bij de Raad van State niet meer aanwezig. De naam- en zaakregisters 1940-1948 en 1949-1956 werdan op verzoek teruggegeven aan de Raad van State. In het groot-register is de behandeling van een zaak breder omschreven dan in het klein-register.
  De inventarisnummers 708-712 (Groot-registers 1946-1952) zijn in mei 1985 teruggebracht naar de Raad van State
  - Chronologische index ("Groot-register"), 1913-1939; 692-707; 16 delen
    - 1913, 692
    - 1914, 693
    - 1915, 694
    - 1916, 695
    - 1917, 696
    - 1918, 697
    - 1919, 698
    - 1920, 699
    - 1921, 700
    - 1922, 701
    - 1933, 702
    - 1934, 703
    - 1935, 704
    - 1936, 705
    - 1938, 706
    - 1939, 707
  - Chronologische index ("Klein-register"), 1914-1921.; 713-720; 8 delen.
    - 1914, 713
    - 1915, 714
    - 1916, 715
    - 1917, 716
    - 1918, 717
    - 1919, 718